臺灣板橋地方法院刑事判決　　　　　　 100年度訴字第2573號
公　訴　人　臺灣板橋地方法院檢察署檢察官
被　　　告　游宗燁
上列被告因違反毒品危害防制條例案件，經檢察官提起公訴（10
0 年度毒偵字第6305號、第6666號），嗣因被告於本院準備程序
中就被訴事實均為有罪之陳述，本院告知被告簡式審判程序之旨
，並聽取當事人之意見後，由本院合議庭裁定改由受命法官獨任
依簡式審判程序進行，判決如下：
    主  文
游宗燁施用第一級毒品，累犯，處有期徒刑柒月。又施用第一級
毒品，累犯，處有期徒刑柒月，扣案之第一級毒品海洛因壹包（
驗餘淨重零點零伍肆公克），沒收銷燬之，上開毒品之外包裝袋
壹個，沒收之。應執行有期徒刑壹年，扣案之第一級毒品海洛因
壹包（驗餘淨重零點零伍肆公克），沒收銷燬之，上開毒品之外
包裝袋壹個，沒收之。
    事  實
一、游宗燁前於民國95年間，因施用毒品案件，經臺灣桃園地方
    法院（下稱桃園地院）以95年度毒聲字第1500號裁定送觀察
    、勒戒後，認有繼續施用毒品之傾向，再經桃園地院以95年
    度毒聲字第1719號裁定令入戒治處所施以強制戒治，於97年
    4 月28日停止戒治釋放出所，並由臺灣桃園地方法院檢察署
    檢察官以97年度戒毒偵字第216 號為不起訴處分確定。復於
    97年間，因施用毒品案件，經桃園地院以97年度審訴字第32
    25號判決判處有期徒刑6 月確定，於98年3 月19日易科罰金
    執行完畢（以上所載有期徒刑執行完畢部分，於本案構成累
    犯）。
二、詎其仍不知悔改，竟分別基於施用第一級毒品海洛因（下稱
    海洛因）之犯意：(一)於100 年8 月7 日18時許，在新北市林
    口區某藥房旁邊之巷子內，以將海洛因摻水注入針筒後注射
    之方式，施用海洛因1 次。嗣於100 年8 月7 日20時40分許
    ，在新北市○○區○○路101 號前，因形跡可疑而為警盤查
    ，再經警取得游宗燁同意採集其尿液送驗結果，呈鴉片類（
    嗎啡）陽性反應。(二)於100 年9 月4 日某時（起訴書誤載為
    100 年9 月2 日下午某時），在桃園縣蘆竹鄉○○路○ 段某
    土地公廟內，以將海洛因摻水注入針筒後注射之方式，施用
    海洛因1 次。嗣於100 年9 月5 日21時50分許，在新北市○
    ○區○○路與中正路路口，因形跡可疑，為警盤查而查獲，
    並扣得海洛因1 包（驗餘淨重0.054 公克），再經警取得游
    宗燁同意採集其尿液送驗結果，呈鴉片類（嗎啡）陽性反應
    。
三、案經新北市政府警察局新莊分局先後移送臺灣板橋地方法院
    檢察署檢察官偵查起訴。
    理  由
壹、程序方面：
    查本件被告游宗燁所犯並非死刑、無期徒刑、最輕本刑為3
    年以上有期徒刑之罪或高等法院管轄第一審案件，而其於準
    備程序進行中，被告先就被訴事實為有罪之陳述，經法官告
    知簡式審判程序之旨，並聽取公訴人及被告之意見後，本院
    認適宜改依簡式審判程序進行，爰依刑事訴訟法第273 條之
    1 第1 項、第284 條之1 規定，由本院合議庭以裁定由受命
    法官獨任進行簡式審判程序，合先敘明。
貳、實體方面：
一、上揭事實，業據被告於警詢、偵查及本院審理時均坦承不諱
    。復有新北市府警察局新莊分局搜索、扣押筆錄、扣押物品
    目錄表、查獲毒品案重量鑑定證明書、查獲毒品案初步檢驗
    報告書各1 份、查獲扣案物品照片5 幀存卷可稽，及海洛因
    1 包扣案可資佐證。又扣案之被告所持有之白色粉末1 包，
    經送交通部民用航空局航空醫務中心鑑驗結果，該白色粉末
    1 包（實稱毛重0.255 公克，淨重0.055 公克，取樣0.001
    公克，餘重0.054 公克），檢出含海洛因成分等情，有該中
    心100 年9 月16日航藥鑑字第1004709 號毒品鑑定書1 份存
    卷可憑。而被告先後兩次為警查獲時所採取尿液送驗結果，
    均係呈嗎啡陽性反應，此有新北市政府警察局新莊分局偵辦
    毒品案被移送者姓名及代碼對照表（代碼編號：D0000000）
    、新北市政府警察局新莊分局偵辦毒品危害防制條例案被移
    送者姓名代碼對照表（代碼編號：D0000000）、台灣檢驗科
    技股份有限公司於100 年8 月24日及同年9 月22日出具之濫
    用藥物檢驗報告（報告編號分別為：UL/2011/00000000、UL
    /2011/00000000）各1 份在卷可稽。按海洛因經注射或吸入
    人體後，約百分之八十於24小時內自尿中排出，一般而言，
    尿液中能否驗出嗎啡陽性反應與其投與量、投與途徑、採尿
    時間、個人體質及檢測方法之靈敏度有關，國外曾有文獻報
    導注射6 毫克之海洛因鹽酸鹽，其代謝物嗎啡之平均可檢出
    時限約為26小時，業經行政院衛生署藥物食品檢驗局於81年
    9 月8 日以藥檢壹字第8114885 號函述綦詳。據上，被告兩
    次採取之尿液經以氣相層析質譜儀分析法檢驗，既均呈鴉片
    類（嗎啡）陽性反應，顯見被告應有在前揭兩次時間施用海
    洛因之行為甚明。由此益徵被告之自白核與事實相符，堪以
    採信。又被告前於95年間，因施用毒品案件，經桃園地院以
    95年度毒聲字第1500號裁定送觀察、勒戒後，認有繼續施用
    毒品之傾向，再經桃園地院以95年度毒聲字第1719號裁定令
    入戒治處所施以強制戒治，於97年4 月28日停止戒治釋放出
    所，並由臺灣桃園地方法院檢察署檢察官以97年度戒毒偵字
    第216 號為不起訴處分確定之情，有臺灣高等法院被告前案
    紀錄表在卷可佐，顯見其係於上開強制戒治執行完畢釋放後
    ，5 年內再犯兩次施用第一級毒品罪甚明。本案事證明確，
    被告犯行均堪以認定，應依法論科。
二、查海洛因屬於毒品危害防制條例第2 條第2 項第1 款所規定
    之第一級毒品，核被告所為，均係犯毒品危害防制條例第10
    條第1 項之施用第一級毒品罪。被告兩次施用前後持有第一
    級毒品之低度行為，各為進而施用第一級毒品之高度行為所
    吸收，均不另論罪。被告所犯上開二罪名，犯意各別，應予
    分論併罰。又被告前受有如事實欄一所載罪刑宣告及執行紀
    錄，有上述前案紀錄表在卷可考，被告於有期徒刑執行完畢
    後5 年內故意再犯有期徒刑以上之本案各罪，均為累犯，應
    依刑法第47條第1 項規定加重其刑。爰審酌被告有多次施用
    毒品前科，品行非佳，且曾經強制戒治執行完畢，竟再為本
    案施用毒品犯行，顯見其不思悔改，自制力亦顯不佳，足以
    戕害其身心，滋生其他犯罪，惡化治安，嚴重損及公益；惟
    另考量被告於犯後已坦承犯行，態度良好，而其施用毒品行
    為於本質上係屬自我戕害行為，反社會性之程度應屬較低等
    一切情狀，分別量處如主文所示之刑，並定其應執行之刑，
    以資懲儆。又扣案之海洛因1 包（驗餘淨重0.054 公克），
    屬當場查獲之第一級毒品，不問屬於犯人與否，應依毒品危
    害防制條例第18條第1 項前段規定沒收銷燬；至上開毒品之
    外包裝袋1 個，係用於包裹毒品，防其裸露、潮濕，便於攜
    帶施用，係供被告施用海洛因所用之物，且為被告所有，此
    據被告供明在卷，爰依刑法第38條第1 項第2 款規定併予宣
    告沒收。
據上論斷，應依刑事訴訟法第273 條之1 第1 項、第299 條第1
項前段，毒品危害防制條例第10條第1 項、第18條第1 項，刑法
第11條前段、第47條第1 項、第51條第5 款、第38條第1 項第2
款，判決如主文。
本案經檢察官莊惠真到庭執行職務。
中    華    民    國    100   年    11    月    30    日
                    刑事第十庭法  官  林淑婷
上列正本證明與原本無異。
如不服本判決，應於判決送達後10日內敘明上訴理由，向本院提
出上訴狀 (應附繕本) ，上訴於臺灣高等法院。其未敘述上訴理
由者，應於上訴期間屆滿後20日內向本院補提理由書「切勿逕送
上級法院」。
                              書記官  梁宜庭
中    華    民    國   100    年    11    月    30    日
附錄本案論罪科刑法條全文：
毒品危害防制條例第十條
施用第一級毒品者，處六月以上五年以下有期徒刑。
施用第二級毒品者，處三年以下有期徒刑。